臺灣臺南地方法院臺南簡易庭民事判決
110年度南簡字第1587號
原      告  南市區漁會

法定代理人  林士傑


訴訟代理人  邱暉閔
被      告  蔡本文

上列當事人間請求清償借款事件，於民國110年11月29日言詞辯
論終結，本院判決如下：
    主  文
被告應給付原告新臺幣16萬9457元，及附表所示之利息與違約金
。
訴訟費用由被告負擔。
本判決得假執行。但被告如以新臺幣16萬9457元為原告預供擔保
，得免為假執行。
    事實及理由
一、兩造主張
　㈠原告主張：被告於民國107年8月10日（日期下以「00.00.00
    」格式）向原告借款新臺幣30萬元，惟被告自110.02.10起
    ，未依約償付款項，共積欠本金新臺幣（下同）16萬9457元
    、約定利息及違約金（計算方式如主文），依約未到期款項
    視為全部到期，爰依消費借貸法律關係，請求被告給付主文
    所載之本金與利息及違約金。
  ㈡被告於言詞辯論期日（110.11.29）到場：辯稱其借款後均按
    月繳付利息，因今年疫情關係，有收到原告通知延長還款期
    限簡訊（至110.12.31 ），請求駁回原告之訴。
二、理由
　　原告主張事實，經原告提出本件借款契約文件暨被告還款明
    細，被告對借款契約與還款明細，雖無爭執，惟以上開辯詞
    為答辯，然依被告提出之簡訊資料，係僅就利息部分可延展
    ，是原告主張被告未依約繳付各期款項而依約請求主文所載
    之款項，應認有理由。
 三、職權宣告假執行與擔保免假執行
　㈠本件為就第427條第1項訴訟適用簡易程序所為被告敗訴之判
    決，核屬同法第389條第1項第3款所定之判決，且未經被告
    為同法第391 條之不准假執行之聲請，爰依職權宣告假執行
    。
　㈡另衡酌雙方利益，依同法第392條第2項規定，依職權命被告
    以主文所示之金額預供擔保，得免為假執行。
四、訴訟費用負擔
　　本件原告全部勝訴，爰依民事訴訟法第78條規定，命被告負
    擔訴訟費用。
五、結論：本件原告之訴為有理由，依民事訴訟法第436 條第2 
     項、第78條、第389條第1項第3款、第392條第2項，判決如
    主文。
中　　華　　民　　國　　110 　年　　12　　月　　27　　日
                  臺南簡易庭  法  官  陳世旻
附表：       項目 計息期間  利率 備註（利率依據）  利息 民國110 年2 月10日起至民國110 年3 月9 日  週年利率1.04% 按行政院農業委員會公告利率   民國110 年3 月10日起至 清償日止 逾期在六個月以內者 週年利率2.6697% 按全國農業金庫基準利率加一成之利率    逾期超過六個月者 週年利率2.9124% 按全國農業金庫基準利率加二成之利率  違約金 民國110 年3 月10日起至 清償日止 逾期在六個月以內者 週年利率2.6697% 按全國農業金庫基準利率加一成之利率    逾期超過六個月者 週年利率2.9124% 按全國農業金庫基準利率加二成之利率 
以上正本證明與原本無異。
如不服本判決，應於送達後20日內，向本院提出上訴狀並表明上
訴理由，如於本判決宣示後送達前提起上訴者，應於判決送達後
20日內補提上訴理由書（須附繕本），如委任律師提起上訴者，
應一併繳納上訴審裁判費。
中　　華　　民　　國　　110 　年　　12　　月　　28　　日
  　　　　　　　　　　　　　　書記官　林怡芳
附錄：本判決引用法條全文（依條號順次）  1  民事訴訟法  第 78 條（同民國 57 年 02 月 01 日） ．訴訟費用，由敗訴之當事人負擔。 　 第 87 條（同民國 57 年 02 月 01 日；節錄第1 項） ．法院為終局判決時，應依職權為訴訟費用之裁判。  第 389 條（同民國 102 年 05 月 08 日；節錄第1 項各款） ．下列各款之判決，法院應依職權宣告假執行： 　一、本於被告認諾所為之判決。 　三、就第四百二十七條第一項至第四項訴訟適用簡易程序所為被告敗訴之判決。 　五、所命給付之金額或價額未逾新臺幣五十萬元之判決。  第 391 條（同民國 57 年 02 月 01 日） ．被告釋明因假執行恐受不能回復之損害者，如係第三百八十九條情形，法院應依其聲請宣告不准假執行；如係前條情形，應宣告駁回原告假執行之聲請。  第 392 條（同民國 92 年 02 月 07 日） ．法院得宣告非經原告預供擔保，不得為假執行。 ．法院得依聲請或依職權，宣告被告預供擔保，或將請求標的物提存而免為假執行。 ．依前項規定預供擔保或提存而免為假執行，應於執行標的物拍定、變賣或物之交付前為之。  第 436 條（同民國 88 年 02 月 03 日） ．簡易訴訟程序在獨任法官前行之。 ．簡易訴訟程序，除本章別有規定外，仍適用第一章通常訴訟程序之規定。